【裁判字號】    95,訴,1522
【裁判日期】    950808
【裁判案由】    毒品危害防制條例
【裁判全文】
臺灣高雄地方法院刑事判決              95年度訴字第1522號
公  訴  人  臺灣高雄地方法院檢察署檢察官
被      告  甲○○○
上列被告因違反毒品危害防制條例案件，經檢察官提起公訴（95
年度毒偵字第3465號），本院適用簡式審判程序判決如下：
    主  文
甲○○○施用第一級毒品，累犯，處有期徒刑柒月。又施用第二
級毒品，累犯，處有期徒刑肆月。應執行有期徒刑拾月。
    事  實
一、甲○○○前於85年間因違反肅清煙毒條例案件，經本院判處
    應執行有期徒刑3 年6 月確定；又於86年間因違反肅清煙毒
    條例案件，再經本院判處有期徒刑3 年5 月確定，二罪接續
    執行，於89年3 月4 日縮短刑期假釋出監，嗣經撤銷假釋，
    執行殘刑，而於93年8 月28日縮刑期滿執行完畢。又因施用
    毒品案件，經本院裁定令入勒戒處所施以觀察、勒戒後，認
    為有繼續施用毒品傾向，再經本院裁定送戒治處所施以強制
    戒治，因執行成效良好，經本院以90年度毒聲字第857 號裁
    定停止戒治，所餘期間付保護管束，於90年9 月24日保護管
    束期滿未經撤銷，視為執行完畢釋放，並經檢察官以90年度
    戒毒偵字第1102號為不起訴處分確定。
二、詎甲○○○猶未能戒除毒癮，仍於上開強制戒治執行完畢釋
    放後5 年內，各基於施用海洛因與甲基安非他命之犯意，於
    95年4 月7 日凌晨3 時許，在高雄縣林園鄉頂厝村椰樹33號
    ，以將海洛因摻入香菸方式，施用海洛因1 次；於同年月6
    日19時許，在同上處所，以玻璃球燒烤之方式施用甲基安非
    他命1 次。嗣於95年4 月7 日14時20分左右，在上開高雄縣
    林園鄉頂厝村椰樹33號，為警持搜索票前往搜索而查獲（當
    場另查獲劉家淑持有第一級毒品海洛因6 包《合計毛重2.9
    公克》、注射針筒5 支、含海洛因夾鏈袋27個；黃明宗持有
    第一級毒品海洛因1 包《毛重3.15公克》；朱素瑱持有海洛
    因1 包《毛重0.3 公克》、注射針筒3 支；辜淑梅持有第一
    級毒品海洛因1 包《毛重0.4 公克》等物。劉家淑、黃明宗
    、朱素瑱與辜淑梅由檢察官另案偵辦），經甲○○○同意採
    集尿液檢驗後，始悉上情。
三、案經高雄市政府警察局左營分局報請臺灣高雄地方法院檢察
    署檢察官偵查起訴。
    理  由
壹、程序部分
    本件被告甲○○○所犯係死刑、無期徒刑、最輕本刑為3 年
    以上有期徒刑以外之罪，其於準備程序中就前揭被訴事實為
    有罪之陳述，經受命法官告知簡式審判程序之旨，並聽取公
    訴人、被告之意見後，本院認無不得或不宜改依簡式審判程
    序進行之處，爰依刑事訴訟法第273 條之1 第1 項、第284
    條之1 ，裁定本件由受命法官獨任進行簡式審判程序，合先
    敘明。
貳、實體部分
一、上揭事實，業據被告甲○○○於本院審理時供認不諱，且被
    告經警查獲所採集之尿液，經送請高雄市立凱旋醫院檢驗，
    確呈嗎啡（海洛因在人體內代謝成嗎啡，係檢驗其尿液中嗎
    啡反應）及甲基安非他命陽性反應，有該院95年4 月17日出
    具之檢驗報告1 紙在卷可稽，足認被告之自白與事實相符，
    自可採為認定犯罪事實之證據。
二、被告前因施用毒品案件，經本院裁定令入勒戒處所施以觀察
    、勒戒後，認為有繼續施用毒品傾向，再經本院裁定送戒治
    處所施以強制戒治，因執行成效良好，經本院以90年度毒聲
    字第857 號裁定停止戒治，所餘期間付保護管束，於90年9
    月24日保護管束期滿未經撤銷，視為執行完畢釋放，經檢察
    官以90年度戒毒偵字第1102號為不起訴處分確定，有臺灣高
    等法院被告前案紀錄表附卷可查，被告於強制戒治執行完畢
    5 年內再犯本件施用毒品案件，自應依法論科。
三、按海洛因、甲基安非他命分別為毒品危害防制條例第2 條第
    2 項第1 款、第2 款所規定之第一、二級毒品，被告施用海
    洛因及甲基安非他命之行為，係分別觸犯該條例第10條第1
    項、第2 項之施用第一級毒品罪及施用第二級毒品罪。被告
    持有海洛因及持有甲基安非他命後，復進而施用，其持有之
    低度行為，為施用之高度行為所吸收，均不另論罪。被告所
    犯上開二罪，犯意各別，行為互異，應予分論併罰。。
四、新舊法比較適用：
    按94年2 月2 日修正公布後刑法第2 條第1 項規定：「行為
    後法律有變更者，適用行為時之法律。但行為後之法律有利
    於行為人者，適用最有利於行為人之法律」。而此係為規範
    行為後法律變更所生新舊法律比較適用之準據法（最高法院
    95年度第8 次刑事庭會議參照）。經查：
  (一)被告前於85年間因違反肅清煙毒條例案件，經本院判處應執
    行有期徒刑3 年6 月確定；又於86年間因違反肅清煙毒條例
    案件，再經本院判處有期徒刑3 年5 月確定，二罪接續執行
    ，於89年3 月4 日縮短刑期假釋出監，嗣經撤銷假釋，執行
    殘刑，而於93年8 月28日縮刑期滿執行完畢，有台灣高等法
    院被告前案紀錄表在卷可按，其受前開徒刑之執行完畢後，
    5 年以內因故意再犯本件有期徒刑以上之罪，核屬累犯，而
    新法施行前，過失再犯有期徒刑以上之罪，新法施行後，不
    再適用刑法第47條累犯加重其刑之規定，惟被告經核並非過
    失再犯，則無論修正前、或現行刑法第47條之規定，均應加
    重其刑，是本院應依行為時即修正前刑法第47條規定就上開
    二罪各論以累犯，並均加重其刑。
  (二)又被告行為後，刑法有關數罪併罰之規定業已修正，並自95
    年7 月1 日起施行，其中刑法第51條第5 款規定由「宣告多
    數有期徒刑者，於各刑中之最長期以上，各刑合併之刑期以
    下，定其刑期。但不得逾二十年」，修正為「宣告多數有期
    徒刑者，於各刑中之最長期以上，各刑合併之刑期以下，定
    其刑期。但不得逾三十年」，新舊法比較結果，以舊法有利
    於行為人，依修正後刑法第2 條第1 項前段之規定，本件應
    適用修正前刑法第51條第5 款規定，定其應執行刑如主文。
五、爰審酌被告前因施用毒品，經觀察勒戒及戒治後，仍未能戒
    絕毒品，猶再施用，顯見其不知悔改，意志不堅，惟其於本
    院審理時坦承犯行，犯後態度尚佳，且念其施用毒品乃自戕
    一己之身體健康，尚未害及他人等一切情狀，分別量處如主
    文所示之刑，並定其應執行之刑，以示懲儆。
據上論斷，應依刑事訴訟法第273 條之1 第1 項、第299 條第1
項前段，毒品危害防制條例第10條第1 項、第2 項，修正後刑法
第2條 第1 項前段、第11條，修正前刑法第47條、第51條第5 款
，判決如主文。
中    華    民    國    95    年    8     月    8     日
                  刑事第六庭    法  官  李  蓓
以上正本證明與原本無異。
如不服本判決，應於收受送達後10日內向本院提出上訴書狀（應
附繕本）。
中    華    民    國    95    年    8     月    9     日
                                書記官  何慧娟
附錄本判決論罪科刑法條：
毒品危害防制條例第10條
施用第一級毒品者，處6 月以上5 年以下有期徒刑。
施用第二級毒品者，處3 年以下有期徒刑。


司法院資訊處製作；財團法人民間司法改革基金會備份。
